---
title: ""
runtime: shiny
format: 
   dashboard:
      css: styles.css
theme: darkly 

---

```{r, echo=FALSE}
library(bslib)
library(bsicons)
library(shiny)
```

# Unemployment and Vacancies

## Row 1 {height="32%"}

### C1 {width="30%"}

| ***Data Scource***                                      |
|---------------------------------------------------------|
| Bundesargentur für Arbeit                               |
| Institut für Arbeitsmarkt- und Berufsforschung          |

### C2 {width="30%"}

```{r, echo=FALSE}
value_box(
  title = "Correlation Coefficient",
  value = "-0.71",
  showcase = bsicons::bs_icon("graph-up"),
  theme = value_box_theme(bg = "#eeee4", fg = "#00000"),
  class = "border"
)
```

### C2 {width="30%"}

```{r, echo=FALSE}
value_box(
  title = "R-squared",
  value = "0.51",
  showcase = bsicons::bs_icon("laptop"),
  theme = value_box_theme(bg = "#eeee4", fg = "#00000"),
  class = "border"
)
```

## Row 2 {height="68%"}

### column 1

<iframe src="portfolio/unemployment1.html" width="100%" height="100%" style="border:none;">

</iframe>

### column 2

<iframe src="portfolio/unemployment2.html" width="100%" height="100%" style="border:none;">

</iframe>

# Global GDP Comparison

## Row 1 {height="100%"}

<!-- Umschaltknopf -->
<button id="toggleButton">change map/graph</button>

<!-- Container für die iFrames -->
<div id="iframeContainer">
  <!-- Erstes iFrame -->
  <iframe id="iframe1" src="portfolio/world map GDP white.svg" width="100%" height="500px" style="border:none;"></iframe>

  <!-- Zweites iFrame (standardmäßig versteckt) -->
  <iframe id="iframe2" src="portfolio/GDP_time.html" width="100%" height="850px" style="border:none; display:none;"></iframe>
</div>

<style>
  /* Button-Styling */
  #toggleButton {
    background-color: white; /* Weiße Füllung */
    color: black; /* Schwarzer Text */
    border: 2px solid black; /* Schwarzer Rand */
    border-radius: 5px; /* Runde Ecken */
    padding: 5px 15px; /* Schmale Höhe und etwas Breite */
    font-size: 14px; /* Schriftgröße anpassen */
    cursor: pointer; /* Zeigt den Zeiger beim Hover */
  }

  /* Hover-Effekt */
  #toggleButton:hover {
    background-color: #f0f0f0; /* Helles Grau beim Hover */
  }
</style>

<script>
// JavaScript zum Umschalten der iFrames
document.getElementById("toggleButton").addEventListener("click", function() {
  // Beide iFrames holen
  var iframe1 = document.getElementById("iframe1");
  var iframe2 = document.getElementById("iframe2");

  // Umschalten der Anzeige
  if (iframe1.style.display === "none") {
    iframe1.style.display = "block";
    iframe2.style.display = "none";
  } else {
    iframe1.style.display = "none";
    iframe2.style.display = "block";
  }
});
</script>